【裁判字號】    90,上易,1004
【裁判日期】    901009
【裁判案由】    竊盜
【裁判全文】
臺灣高等法院臺南分院刑事判決            九十年度上易字第一四號      Ｃ
      上  訴  人  臺灣台南地方法院檢察署檢察官
      被      告  乙  ○  ○
右上訴人因被告竊盜案件，不服臺灣臺南地方法院九十年度易字第八二四號中華民國
九十年五月三十日第一審判決（起訴案號：臺灣臺南地方法院檢察署九十年度偵字第
二一三二號，併案審理案號：九十年度偵字第一七○○、六八三○號），提起上訴，
本院判決如左：
      主      文
原判決撤銷。
乙○○連續結夥三人以上，毀壞牆垣，於夜間侵入住宅竊盜，處有期徒刑壹年。
      事      實
一、乙○○基於單獨或共同意圖為自己不法所有之概括犯意，先於民國（下同）八十
    九年十一月底某日晚上七時許，經湯共民提議，乃夥同陳登章、湯共民、徐志忠
    等人前往台南縣六甲鄉王爺村東高蚋二九號陳天居之住處行竊，由徐志忠在外把
    風，乙○○、陳登章二人則自屋後破壞石棉瓦牆壁後，侵入上開住宅行竊，大批
    紀念鈔、幣、現金、金飾等約十餘萬元新台幣（下同）財物後，破壞前鐵門逃逸
    ；又於九十年二月八日晚間九時四十五分許，駕駛陳登章所有未懸掛車牌（原車
    號ＶＹ─四二七九號）之藍色自小貨車（並無積極證據足以證明陳登章此次亦知
    情），至台南縣六甲鄉王爺村三○號處，破壞甲○○所有未有人居住作倉庫使用
    之建築物之門鎖後，侵入該建築物及甲○○所有之魚塭，竊取電線二綑（各約十
    公尺）、螺絲工具組一組、白鐵管三支、抽水閥二組及以漁網捕捉筍殼魚二條、
    吳郭魚一條等物（約共價值一千元），得手後放置於所駕駛之前揭自小貨車上。
    甲○○因多次遭竊不勝其擾，於同日晚上七時許，即在其魚塭之唯一入口處守候
    ，見乙○○駕駛前揭自小貨車進入後，即報警前來處理，嗣於當日夜間十時二十
    分許，當場查獲乙○○，並自該自小貨車上扣得前述物品，因而查知上情。
二、案經台南縣警察局麻豆分局報請台灣台南地方法院檢察署檢察官偵查起訴及同署
    移送併案審理。
      理      由
一、訊據被告乙○○固坦承於前揭時、地先後前往台南縣六甲鄉王爺村東高蚋二九號
    處及在甲○○魚塭附近為警查獲之事實，惟矢口否認有何竊盜犯行，辯稱：伊有
    於八十九年十一月底某日晚上七時與陳登章等人一同去台南縣六甲鄉王爺村東高
    蚋二九號處，但未進入行竊，事後亦未分贓；且伊於九十年二月八日在甲○○魚
    塭附近係要到那裏找其妹夫，伊妹夫曾提及要到水庫釣魚，所以先由綽號「有男
    」之男子載至曾文街及往烏山頭水庫之路口後，晚上九時許，步行進入欲尋伊妹
    夫，並未駕駛該自小貨車，也不知有那輛車，到了現場後才發現伊妹夫未前來釣
    魚，才打電話叫徐志忠前來搭載，伊並未行竊云云。
二、經查：
    (一)被告夥同陳登章、徐志忠、湯共民於八十九年十一月底某日晚間七時許，至台
      南縣六甲鄉王爺村東高蚋二九號行竊之事實，業經共同被告陳登章於警訊供述
      甚詳（見警卷第一八頁反面至一九頁），其於偵查中及本院調查時亦供稱：八
      十九年十一月底某日晚上七時左右，伊與被告、湯共民、徐志忠一同至台南縣
      六甲鄉王爺村行竊，徐志忠在外把風，伊與被告自屋後破壞石棉瓦牆壁入內行
      竊，事後是在示範公墓分贓，伊分到金元寶一個、二枚戒指、六十四張五十元
      之紙鈔，伊不知道被告分得何物，但伊分到之東西係被告給的等語（見臺灣臺
      南地方法院檢察署九十年度偵字第一七○○號偵查卷第七頁反面至第八頁及本
      院九十年九月六日訊問筆錄第二至三頁）；且徐志忠於警訊時亦供稱：伊於八
      十九年十一月底某日晚上七時許至台南縣六甲鄉王爺村東高蚋二九號行竊，由
      伊負責把風，陳登章及乙○○則負責進屋行竊，該處所係由湯共民提議等語明
      確（見警卷二七頁反面），是被告所辯，顯係飾卸之詞，不足採信。
      此外，並有扣押證明筆錄、扣押書、領結各一份附卷可證（見警卷第五七、六
      一、六三頁），事證明確，被告此部分犯行應可認定。
    (二)被告於九十年二月八日二十一時四十五分許，在台南縣六甲鄉王爺村三○號處
      行竊之事實，業據被害人甲○○指述綦詳，並有扣押書、領結各一份（附於警
      卷）及現場照片七張（見臺灣臺南地方法院檢察署九十年度偵字第二一三二號
      偵查卷第一一至一四頁）在卷足稽。且查：被害人甲○○於當日晚上七時許起
      ，即在通往魚塭唯一道路之入口處守候，至同日晚上九時四十五分許，該自小
      貨車進入前，均未有任何人進入，當日二十一時許，更未見被告步行進入，那
      地方是單行道無叉路，進去就是水庫了等情，迭據被害人甲○○於偵審中分別
      指述明確（見同上偵查卷第二三頁反面及第一審卷第一三頁）。而上開處所，
      汽車通道僅有一條道路可進入乙節，亦經證人即到場員警郭建益到庭證述無訛
      （見第一審卷第一八頁），並有現場照片三張及現場簡圖一紙在卷可參（見第
      一審卷第二四頁），故被害人上開所陳應屬可採。其次，被告於第一次偵訊時
      辯稱：伊不知道有那輛小貨車，沒有開過，也沒有見過等語（同上偵查卷第六
      頁）；惟證人徐志忠證稱：該部未懸車牌之自小貨車，伊曾見乙○○駕駛過二
      、三次之多等語（九十年二月九日第二次警訊筆錄）；而車主陳登章亦證稱：
      該車平時均係乙○○在駕駛，伊並不知道張某於何時開走，張某並未向伊借，
      因為該車不用鑰匙就能使用，是乙○○把小貨車開往現場的等語（九十年二月
      十二日警訊筆錄附於偵查卷第九頁），經提示筆錄予被告後，被告始更異前詞
      而辯稱：曾向陳登章借過上開未懸掛車牌之小貨車，伊有開二次，但當天伊沒
      有看到該車云云（同上偵查卷第十八頁背面）。苟若被告所辯情節為真，則以
      上開處所，人煙稀少，被告於深夜時分，在無交通工具且尋人目的不明（即其
      妹夫無行動電話且是否前去釣魚均不明）之情形下，竟自己一人前往，又既係
      友人載往，竟然不知「有男」者之真實姓名為何？實與常情有違，且在在令人
      存疑！何況現場發現之未懸掛車牌之藍色自小貨車，被告曾有駕駛之紀錄，何
      以當日如此巧合，被告與該自小貨車同時出現於他人之魚塭旁？且適巧被告又
      無交通工具？是被告所辯應係事後卸責之詞，諉無足採。綜上所述，罪證明確
      ，被告此部分犯行堪以認定。
三、核被告竊取陳天居財物部分，係犯刑法第三百二十一條第一項第一款、第二款、
    第四款結夥三人以上，毀壞牆垣於夜間侵入住宅竊盜罪，其竊取甲○○財物部分
    ，另犯同條第一項第二款之毀壞安全設備竊罪。被告就八十九年十一月底部分
    犯行與陳登章、徐志忠、湯共民間，有犯意聯絡及行為分擔，為共同正犯。被告
    先後二次加重竊盜犯行，時間緊接，犯罪構成要件均相同，顯係基於概括犯意為
    之，為連續犯，應以一罪論，並依法加重其刑。又本件移送併辦部分（即被告與
    陳登章、徐志忠、湯共民共同竊盜部分）雖未據檢察官於起訴書敘及，惟該部分
    與檢察官於起訴書已敘明之部分有連續犯裁判上一罪之關係，為起訴效力所及，
    本院自當一併審究，附此敘明。
四、原審予以被告論罪科刑，固非無見。惟查：原判決對於被告與陳登章、徐志忠、
    湯共民間共同竊盜部分之犯行，未及審酌；且就被告於九十年二月八日晚上九時
    四十五分許，毀壞被害人甲○○所有之門鎖，侵入該建築物竊盜之犯行，僅論以
    刑法第三百二十條之普通竊盜罪，均有未洽。檢察官指摘原判決不當，為有理由
    ，自應由本院將原判決撤銷，另行改判。爰審酌被告犯罪之動機、目的、手段、
    所生危害、犯罪後態度等一切情狀，量處如主文第二項所示之刑，以資懲儆。
五、移送併辦意旨另略以：被告夥同楊永輝、陳登章二人，自八十九年十月起至十二
    月間止，連續在台南縣官田鄉二鎮○○區○○街二三號三粹公司，竊取該工廠內
    電纜線及電腦設備，外出變賣花用，因認被告另此涉此部分之竊盜犯嫌，而與本
    件犯行有連續犯之裁判上一罪之關係。但查：被告堅決否認有該次竊盜行為，而
    陳登章亦始終否認有上開犯行，其於警訊中供稱：伊未參與官田工業區內三粹公
    司行竊之事，伊不瞭解被告涉案情形等語（見警卷第一六頁反面）；又於本院調
    查時供稱：伊未於八十九年十月至十二月間，與被告、楊永輝至台南縣官田鄉二
    鎮工業區之三粹公司行竊電纜線、電腦設備，伊與被告只有共同行竊一次而已等
    語（見本院九十年九月六日訊問筆錄第三至四頁），足見陳登章並未供證被告涉
    犯此案，且移送併辦卷內亦無其他積極證據足資認定被告涉犯此部分犯行，被告
    此部分之犯行應屬不能證明，自難認移送併辦部分與起訴部分有連續犯之裁判上
    一罪之關係，即非起訴效力所及，本院無從審究，應由公訴人另行處理。
據上論斷，應依刑事訴訟法第三百六十九條第一項前段、第三百六十四條、第二百九
十九條第一項前段，刑法第五十六條、第三百二十一條第一項第一款、第二款、第四
款，判決如主文。
本案經檢察官吳忠賢到庭執行職務。
中    華    民    國      九十      年      十      月        九        日
                                  臺灣高等法院臺南分院刑事第三庭
                                      審判長法官  黃    崑    宗
                                            法官  莊    俊    華
                                            法官  林    勝    木
右正本證明與原本無異。
不得上訴。
                                      法院書記官  吳    秋    賢
中    華    民    國      九十      年      十      月       十一       日
附錄法條：
刑法第三百二十一條第一項：
犯竊盜罪而有左列情形之一者，處六月以上五年以下有期徒刑：
一、於夜間侵入住宅或有人居住之建築物、船艦，或隱匿其內而犯之者。


司法院資訊處製作；財團法人民間司法改革基金會備份。
